【裁判字號】    95,訴,3464
【裁判日期】    951211
【裁判案由】    清償借款
【裁判全文】
臺灣高雄地方法院民事判決              95年度訴字第3464號
原      告  台灣中小企業銀行股份有限公司
法定代理人  丁○○
訴訟代理人  乙○○
被      告  甲○○即王重毅
兼  上一人
訴訟代理人  丙○○
上當事人間請求清償借款事件，本院於民國95年11月27日言詞辯
論終結，判決如下：
  主  文
被告應連帶給付原告新臺幣壹佰肆拾肆萬參仟肆佰玖拾陸元，及
自民國九十五年六月八日起至清償日止，按週年利率百分之四點
三計算之利息，暨自民國九十五年七月八日起至清償日止，逾期
在六個月以內者，按上開利率百分之十，逾期超過六個月者，按
上開利率百分之二十計算之違約金。
訴訟費用由被告連帶負擔。
本判決於原告以新臺幣肆拾捌萬貳仟元為被告供擔保後得假執行
。
    事實及理由
一、原告主張：被告甲○○即王重毅（下稱甲○○）邀同被告丙
    ○○為連帶保證人，於民國89年4 月7 日與原告簽訂消費借
    貸及連帶保證契約，由甲○○向原告借款新臺幣（下同）1,
    700,000元，約定借款期間自89年4月7日起至109年4月7日屆
    滿，每1 個月1 期，分240 期平均攤還本息，利息自民國94
    年12月1 日起按原告之定儲利率指數加碼年率2.28% 機動計
    算，如未依約按期清償本息時，全部借款視為到期，甲○○
    除應給付按上開利率計算之利息外，並應加給逾期在6 個月
    以內，按上開利率10% ，逾期超過6 個月者，按上開利率20
    % 計算之違約金。詎甲○○自95年6 月8 日起即未按期還款
    ，依約全部借款應視為到期，尚積欠原告1,443,496 元（當
    時利率為4.3%）未清償，迭經原告催討亦未置理。被告丙○
    ○為甲○○之連帶保證人，依約自應負清償責任。為此乃依
    消費借貸及連帶保證之法律關係提起本訴，聲明請求被告應
    連帶給付如主文第1 項所示之本金、利息及違約金。
二、被告等則雖對原告所主張之上開事實不予爭執，惟以：因目
    前工作比較不順利，雖有還錢的意願，因還款時間來不及，
    原告才會提起本訴，且原告要求之利息過高等語，以資抗辯
    ，並聲明請求駁回原告之訴。
三、經查，原告主張之前開事實，業據其提出借據、授信約定書
    、契據增補條款契約、電腦連線資料、放款利率歷史資料表
    各1 份為證；被告對確有向原告借款，尚積欠如主文所示之
    金額並不爭執，僅以：係因還款時間不及原告方提出本訴，
    且原告之利息過高云云置辯，惟兩造契約既約定當被告遲誤
    一期未繳納時，全部債務即視為全部到期，此為兩造所不爭
    ，則在被告遲誤繳款之情形下，原告提起本訴，請求被告全
    部給付借款，核無違誤；至利息之部分，因兩造間就利息之
    約定，並未逾民法所定最高利率之上限，在私法自治之原則
    下，此約定自屬有效，故經本院調查證據之結果，原告之主
    張自堪信為真實。被告前開辯詞，尚難遽採為渠等有利之認
    定。
四、按稱消費借貸者，謂當事人一方移轉金錢或其他代替物之所
    有權於他方，而約定他方以種類、品質、數量相同之物返還
    之契約；借用人應於約定期限內，返還與借用物種類、品質
    、數量相同之物；另當事人得約定債務人不履行債務時，應
    支付違約金，民法第474 條、第478 條及第250 條第1 項分
    別定有明文。次按數人負同一債務，明示對於債權人各負全
    部給付之責任者，為連帶債務，民法第272 條第1 項已有明
    文，而所謂連帶保證債務，係指保證人與主債務人負同一債
    務，對於債權人各負全部給付之責任者而言（最高法院45年
    台上字第1426號判例參照）；而連帶債務人之債權人，得對
    於債務人中之一人或數人，或其全體，同時或先後請求全部
    或一部之給付，且連帶債務未全部履行前，全體債務人仍負
    連帶責任；又保證債務，除契約另有訂定外，包含主債務之
    利息、違約金、損害賠償及其他從屬於主債務之負擔，民法
    第273 條及第740 條亦分別定有明文。本件被告甲○○未依
    約清償前揭本息，依其與原告間之約定，全部債務視為到期
    ，尚積欠1,443,496 元尚未清償，而被告丙○○為前開甲○
    ○借款之連帶保證人，依前開說明，自應負連帶清償責任。
    從而，原告依消費借貸及連帶保證之法律關係，請求被告連
    帶給付如主文所示之本金、利息及違約金，即屬正當，應予
    准許。
五、原告陳明願供擔保，請准宣告假執行，經核並無不合，爰酌
    定相當擔保金額准許之。
據上論結，本件原告之訴為有理由，依民事訴訟法第85條第2 項
、第390 條第2 項，判決如主文。
中    華    民    國    95    年    12    月    11    日
                  民事鳳山分庭法  官  李怡諄
正本係照原本作成。
如不服本判決，應於送達後20日內，向本院提出上訴狀並表明上
訴理由，如於本判決宣示後送達前提起上訴者，應於判決送達後
10日內補提上訴理由書（須附繕本）。
中    華    民    國    95    年    12    月    11    日
                              書記官  林豐富


司法院資訊處製作；財團法人民間司法改革基金會備份。
